【裁判字號】    98,審訴,742
【裁判日期】    980427
【裁判案由】    毒品危害防制條例
【裁判全文】
臺灣桃園地方法院刑事判決             98年度審訴字第742號
公  訴  人  臺灣桃園地方法院檢察署檢察官
被      告  甲○○
指定辯護人  本院公設辯護人  陳瑞明
上列被告因毒品危害防制條例案件，經檢察官提起公訴（98年度
毒偵字第575 號），嗣被告於準備程序進行中為有罪之陳述，經
本院合議庭裁定由受命法官獨任進行簡式審判程序後，聲請改依
協商程序而為判決，本院判決如下：
    主  文
甲○○施用第一級毒品，累犯，處有期徒刑玖月，扣案之注射針
筒壹支沒收。
    事實及理由
一、本件被告所犯係死刑、無期徒刑或最輕本刑為3 年以上有期
    徒刑以外之罪，其於準備程序中就被訴事實為有罪之陳述，
    經本院告知簡式審判程序之旨，並聽取公訴人、被告及辯護
    人之意見後，爰依刑事訴訟法第273 條之1 第1 項規定合議
    裁定由受命法官獨任進行簡式審判程序。
二、甲○○前有傷害致死、違反廢止前麻醉藥品管理條例、偽造
    文書、竊盜、違反毒品危害防制條例等前科，其中(1)於民國
    91年間，因竊盜案件，經本院以91年度易字第2341號判決判
    處有期徒刑7 月確定；又於同年間，因侵占案件，經本院以
    91年度訴字第1321號判決判處罰金300 元確定，上開二罪經
    接續執行，有期徒刑部分於93年10月5 日執行完畢。(2)另於
    95年間，因施用毒品案件，經本院以95年度訴字第973 號判
    決判處有期徒刑7 月確定；(3)又於同年間，因竊盜案件，經
    本院以96年度易字第104 號判決判處有期徒刑7 月確定；(4)
    再於同年間，因施用毒品案件，經本院以96年度訴字第221
    號判決分別判處有期徒刑9 月、5 月，定應執行有期徒刑1
    年確定；(5)復於同年間，因施用毒品案件，經本院以96年度
    訴字第219 號判決分別判處有期徒刑7 月、3 月，定應執行
    有期徒刑9 月確定；(6)另於同年間，因施用毒品案件，經本
    院以96年度審訴字第331 號判決分別判處有期徒刑8 月、4
    月，並減為有期徒刑4 月、2 月，定應執行有期徒刑5 月確
    定；(7)又於同年間，因侵占案件，經本院以96年度桃簡字第
    136 號判決判罰金新臺幣1 萬元確定，上開編號(2)至(5)、(7)
    各罪，經本院以96年度聲減字第3076號裁定各減其刑期二分
    之一後，就編號(2)(3)定應執行有期徒刑7 月，就編號(4)(5)定
    應執行有期徒刑1 年，並與編號(6)、(7)接續執行，有期徒刑
    部分於97年7 月18日縮短刑期假釋出監並付保護管束，甫於
    97年11月28日保護管束期滿，假釋未經撤銷，視為執行完畢
    （均構成累犯）。
三、被告另於91年間因施用毒品案件，經本院以91年度毒聲字第
    1795號裁定送觀察、勒戒後，因認有繼續施用毒品傾向，經
    本院以92年度毒聲字第148 號令入戒治處所施以強制戒治，
    嗣因戒治屆滿其成效經評定合格，經本院以92年度毒聲字第
    1896號裁定停止戒治，所餘戒治期間付保護管束，惟前開停
    止戒治嗣經本院以92年度毒聲字第3291號裁定撤銷停止戒治
    ，並自93年2 月16日再入戒治處所施以強制戒治，於93年7
    月3 日戒治期滿釋放出所，並經臺灣桃園地方法院檢察署檢
    察官於93年9 月10日以93年度戒毒偵字第269 號為不起訴處
    分確定。嗣又於五年內之95年間，因施用毒品案件，經本院
    以95年度訴字第973 號判決判處有期徒刑7 月確定。詎仍不
    知悔改，明知海洛因業經公告列為毒品危害防制條例第2 條
    第2 項第1 款之第一級毒品，不得非法持有、施用，竟基於
    施用第一級毒品海洛因之犯意，於98年1 月21日某時，在桃
    園縣蘆竹鄉大華村6 鄰建國二十村30號住處內，施用第一級
    毒品海洛因1 次。嗣於同日上午10時30分許，在桃園縣桃園
    市○○路618 號對面為警查獲，並扣得其所有供（但非專供
    ）施用毒品所用之注射針筒1 支及伍玉德所有之海洛因殘渣
    袋1 只。案經桃園縣政府警察局移送臺灣桃園地方法院檢察
    署檢察官偵查後起訴。
四、證據名稱：
  (一)被告於本院準備程序中之自白。
  (二)台灣檢驗科技股份有限公司濫用藥物檢驗報告暨桃園縣政
      府警察局被採尿人尿液暨毒品真實姓名與編號對照表各1
      份附卷可稽。
  (三)注射針筒1 支扣案可資佐證。
五、本件經檢察官與被告於審判外達成協商之合意且被告已認罪
    ，其合意內容為：就其施用第一級毒品部分，被告願受科刑
    範圍為有期徒刑9 月。經查，上開協商合意並無刑事訴訟法
    第455 條之4 第1 項所列情形之一，檢察官聲請改依協商程
    序而為判決，本院爰不經言詞辯論，於協商合意範圍內為協
    商判決，合予敘明。
六、扣案之注射針筒1 支，係被告所有，供（但非專供）其施用
    毒品海洛因所用之物，業據被告陳明在卷，應依刑法第38條
    第1 項第2 款規定宣告沒收。至扣案之海洛因殘渣袋1 只，
    係同案遭查獲之證人伍玉德所有，業據證人伍玉德陳明在卷
    ，宜由伍玉德違反毒品危害防制條例案件中宣告沒收，附此
    敘明。
七、應適用之法條：刑事訴訟法第273 條之1 第1 項、第455 條
    之4 第2 項、第455 條之8 ，毒品危害防制條例第10條第1
    項，刑法第11條前段、第47條第1 項、第38條第1 項第2 款
    。
八、本判決除有刑事訴訟法第455 條之4 第1 項第1 款、第2 款
    、第4 款、第6 款、第7 款所定情形之一，或違反同條第2
    項規定者外，不得上訴。
九、如不服本件判決，得自收受判決送達之日起10日內，向本院
    提出上訴書狀，上訴於第二審法院。
本案經檢察官潘怡華到庭執行職務。
中    華    民    國    98    年    4     月    27    日
                  刑事庭    法  官  徐  培  元
以上正本證明與原本無異。
如不服本判決應於收受判決後10日內向本院提出上訴書狀，並應
敘述具體理由。其未敘述上訴理由者，應於上訴期間屆滿後20日
內向本院補提理由書 (均須按他造當事人之人數附繕本)「 切勿
逕送上級法院」。
                            書記官  張  筆  隆
中    華    民    國    98    年    4     月    27    日
附錄本件論罪科刑法條：
毒品危害防制條例第10條
施用第一級毒品者，處六月以上五年以下有期徒刑。
施用第二級毒品者，處三年以下有期徒刑。


司法院資訊處製作；財團法人民間司法改革基金會備份。
